【裁判字號】    92,上易,1149
【裁判日期】    920910
【裁判案由】    恐嚇
【裁判全文】
臺灣高等法院高雄分院刑事判決          九十二年度上易字第一一四九號
    上  訴  人
    即  被  告  甲○○
    選任辯護人  吳剛魁律師
右上訴人因恐嚇案件，不服臺灣高雄地方法院九十一年度易字第四０九七號中華民國
九十二年六月二十日第一審判決（起訴案號：臺灣高雄地方法院檢察署九十年度偵續
字第九十二號），提起上訴，本院判決如左：
      主      文
原判決撤銷。
甲○○以加害生命之事，恐嚇他人致生危害於安全，累犯，處拘役伍拾日，如易科罰
金，以佰元折算壹日。
      事      實
一、甲○○曾因違反台灣省內菸酒專賣暫行條例案件，經法院判處有期徒刑伍月確定
    ，於民國八十五年十月九日執行完畢，詎不知悔悟，與乙○○因土地產權發生爭
    執，竟基於恐嚇之犯意，於八十九年六月七日下午六時許（起訴書誤載為八日下
    午四時許），在高雄縣路竹鄉○○段二一九號之農地處，以加害生命之事恐嚇乙
    ○○稱：「我今年六十五歲要配你」，「這場官司結束後，我要讓你死的很難看
    」等語，使乙○○心生畏懼，致生危害於安全。
二、案經乙○○訴由台灣高雄地方法院檢察署檢察官偵查起訴。
      理      由
一、訊據上訴人即被告甲○○矢口否認右揭犯行，辯稱：未對告訴人恐嚇云云。然查
    ，右揭事實，業據告訴人乙○○於偵、審指訴綦詳，亦據在場目擊證人陳昭彰迭
    於偵、審證述：「當時老先生（即被告）確曾說『我六十幾歲，你如敢種，等官
    司結束要配你，讓你死得很難看』等語，高某（即告訴人）並未回話，待老先生
    唸完離開後，我和高某將樹苗藏在旁邊的雞舍才離開。」（八十九年偵字第二三
    四九０號卷第四十三頁），「我約晚上六點多時在那裡看到一個老先生（即被告
    ）及老太太（即被告之妻），老先生說如起訴書所載恐嚇的話，告訴人都安靜沒
    有出聲，他們停留約十幾分鐘，因為我不敢拿種苗過去，就將種苗放在雞舍。」
    等語（原審卷第三十頁），互核告訴人乙○○與證人陳昭彰所述情節均為一致，
    參以證人陳昭彰尚且不敢拿種苗過去，就將種苗放在雞舍等情，顯見被告確有恐
    嚇告訴人致生畏懼屬實，是告訴人之指訴應非子虛。至被告聲請傳喚證人謝皆相
    、謝王金葉夫婦，於偵訊證述：「（有沒有看到當日甲○○有載人去找乙○○﹖
    ）不知道，天也晚了，我們就回家了。」「（有沒有看到甲○○與乙○○爭吵﹖
    ）沒有，天色晚了，我就回去煮飯。」（偵卷第二十五頁）於本院證述：「（你
    是否有聽到被告對乙○○說：「我今年六十五歲要配你，這場官司結束後，我要
    讓你死的很難看」等語﹖）兩個農地離很遠而且天快黑了，我急著要回家，我都
    不知道。」「（他們之間發生什麼事﹖你知否﹖）我不知道。」「（你是否在偵
    訊說沒有見到雙方爭吵﹖）我不記得。」（本院九十二年八月二十六日訊問筆錄
    ），足見證人謝皆相、謝王金葉二人因天色昏暗，兩地相遙，不知發生何事。另
    證人陳信全於偵訊證述：「：：：雙方互罵並未動手，互罵內容沒有記，被告未
    帶電擊棒，我叫被告甲○○回去即離開」等情。其於本院雖證稱：「（有無聽
    到被告對他女婿說：「我六十五歲要配你」，「這場官司結束後，我要讓你死得
    很難看」﹖）沒有。」該證人陳信全並非全程均目睹，且互罵內容未記，尚不得
    作為被告未恐嚇告訴人之有利證據。又證人即被告女兒王淑卿證述：告訴人很兇
    ，所以我才報警等語，惟到場處理之警員高文言稱：「我兩次都有到場並拍照，
    在現場雙方爭執激烈，好像是為了拆房子及土地的事情，當時乙○○沒有對我咆
    哮，也沒有向我說被恐嚇的事，但在十月間，他向立法委員陳情說我侵害他的權
    利時，才有提到當天他有被恐嚇之事。」有本院九十二年八月二十八日電話查詢
    紀錄單足憑，綜上所述，被告前開所辯，顯係卸責之詞，委不足採，本件事證明
    確，被告犯行洵堪認定。
二、核被告甲○○所為，係犯刑法第三百零五條恐嚇危害安全罪。又被告曾因違反台
    灣省內菸酒專賣暫行條例案件，經法院判處有期徒刑五月確定，於八十五年十月
    九日執行完畢，有台灣高等法院被告全國前案紀錄表一份附卷可按，五年以內再
    犯本件有期徒刑以上之罪，為累犯，應依刑法第四十七條規定加重其刑。
三、原審論罪科刑，固非無見，惟本件犯罪時間係八十九年六月七日下午六時許，原
    審判決誤載為八十九年六月八日，容有未洽。又本件被告僅以言語恐嚇，年事已
    高，犯情不重，原審判處有期徒刑六月，稍嫌過重。被告上訴，否認犯罪，指摘
    原判決不當，雖無理由，惟原判決既有可議之處，自應撤銷改判。審酌被告犯罪
    動機、目的，因土地糾紛恐嚇告訴人，對告訴人所生心理危害，犯後態度等一切
    情狀，量處如主文所示之刑，並諭知易科罰金之折算標準。
據上論斷，應依刑事訴訟法第三百六十九條第一項前段、第三百六十四條、第二百九
十九條第一項前段、刑法第三百零五條、第四十七條、第四十一條第一項、罰金罰鍰
提高標準條例第一條前段、第二條，判決如主文。
本案經檢察官林應華到庭執行職務。
中    華    民    國     九十二     年       九       月       十       日
                              臺灣高等法院高雄分院刑事第八庭
                                  審判長法官  郭雅美
                                        法官  江泰章
                                        法官  裕斗
右正本證明與原本無異。
不得上訴。
                                      書記官  鄔維玲
中    華    民    國     九十二     年       九      月      十  五     日
附錄：本判決論罪科刑法條：
刑法第三百零五條
以加害生命、身體、自由、名譽、財產之事，恐嚇他人致生危害於安全者，處二年以
下有期徒刑、拘役或三百元以下罰金。
                                                                        Ｆ


司法院資訊處製作；財團法人民間司法改革基金會備份。
